臺灣高等法院臺南分院刑事裁定
111年度抗字第599號
抗  告  人  戴鈞丞

上列抗告人因洗錢防制法等案件，不服臺灣臺南地方法院中華民
國111年7月26日羈押裁定（110年度金訴字第430號），提起抗告
，本院裁定如下：
    主  文
抗告駁回。
    理  由
一、原裁定意旨略以：被告涉犯幫助洗錢、詐欺等罪名，依檢察
    官起訴所提出之各該證據，足認被告涉嫌幫助詐欺、幫助洗
    錢等罪之犯罪嫌疑重大，被告目前另案在監執行，而其於原
    審的準備程序中經合法傳喚無正當理由不到庭，經警拘提亦
    無所獲，且被告曾於民國104年、110年間曾因案遭通緝之紀
    錄，顯見其屢屢有畏罪規避而逃亡之情，自有事實足認其有
    逃亡之虞。又被告104年間曾犯幫助詐欺罪經法院判刑確定
    並執行完畢，其又再涉犯本件相同罪質之罪，自有事實足認
    其有反覆實施幫助詐欺犯行之虞。本案仍在審理中，實有保
    全日後被告依法接受審判之必要，倘命被告具保或限制住居
    等侵害較小之手段，於現階段尚不足以確保本案日後審判程
    序之順利進行，復無從防範被告反覆實施幫助詐欺犯行之可
    能。又被告所涉幫助詐欺、洗錢等犯行，對社會治安危害重
    大，經權衡國家刑事司法權之有效行使、社會秩序、公共利
    益及被告人身自由之私益與防禦權受限制之程度，本院認對
    被告為羈押處分核屬適當、必要，合乎比例原則而有羈押之
    必要，爰裁定被告應自111年7月30日起羈押3月等語。
二、抗告意旨略以：㈠我在111年7月22日有表示可以聯絡家人來
    具保，但因法官、檢察官表示尚有調查之必要，所以我來不
    及通知家人，現在已知道需緊急聯絡家人來墊付保證金。㈡
　　我已積極聯絡告訴人陳榮貴，如果交保一定會在111年8月25
    日前將錢還給陳榮貴，爰提起抗告，請求交保等語。
三、按「被告經法官訊問後，認為犯罪嫌疑重大，而有下列情形
    之一，非予羈押，顯難進行追訴、審判或執行者，得羈押之
    ：一、逃亡或有事實足認為有逃亡之虞者；二、有事實足認
    為有湮滅、偽造、變造證據或勾串共犯或證人之虞者；三、
    所犯為死刑、無期徒刑或最輕本刑為5 年以上有期徒刑之罪
    ，有相當理由認為有逃亡、湮滅、偽造、變造證據或勾串共
    犯或證人之虞者」，刑事訴訟法第101 條第1 項定有明文，
    又被告經法官訊問後，犯罪嫌疑重大，而犯有刑法第339條
    之詐欺罪嫌，有事實足認有反覆實施同一犯罪之虞，而有羈
    押之必要者，得羈押之，同法第101條之1第1項第7款亦規定
    甚明。而關於羈押與否之審查，其目的僅在判斷有無實施羈
    押強制處分之必要，並非認定被告有無犯罪之實體審判程序
    ，故關於羈押之要件，無須經嚴格證明，以經釋明得以自由
    證明為已足。再按羈押被告之目的，在於確保訴訟程序之進
    行、確保證據之存在及真實，以及確保刑罰之執行，而被告
    有無羈押之必要，法院自得就具體個案情節予以斟酌決定，
    如就客觀情事觀察，羈押在目的與手段之間衡量並無明顯違
    反比例原則之情形，即無違法或不當可言。　
四、經查，被告符合羈押要件，理由如下：
  ㈠被告犯罪嫌疑重大：
    被告涉嫌幫助詐欺罪嫌及幫助洗錢之犯罪事實，已據檢察官
    提起公訴，有起訴書可稽，且依被告的供詞顯無從合理化其
    提供帳戶給不知名的人使用之情，足見其犯罪嫌疑重大。
  ㈡被告有羈押之原因：
　　被告於原審的準備程序中經合法傳喚無正當理由不到庭，經
    警拘提亦無所獲，且被告曾於104年、110年間均有因案遭通
    緝之紀錄，顯見其屢屢有畏罪規避而逃亡之情，自有事實足
    認其有逃亡之虞；又被告104年間曾犯幫助詐欺罪經法院判
    刑確定並執行完畢，其又再涉犯本件相同罪質之罪，自有事
    實足認其有反覆實施幫助詐欺犯行之虞。
  ㈢被告有羈押之必要性：
　　本案仍在審理中，實有保全日後被告依法接受審判之必要，
    倘命被告具保或限制住居等侵害較小之手段，於現階段尚不
    足以確保本案日後審判程序之順利進行，復無從防範被告反
    覆實施幫助詐欺犯行之可能，而被告所涉幫助詐欺、洗錢等
    犯行，對社會治安危害重大，經權衡國家刑事司法權之有效
    行使、社會秩序、公共利益及被告人身自由之私益與防禦權
    受限制之程度，本院認對被告為羈押處分核屬適當、必要，
    合乎比例原則而有羈押之必要。
五、至被告雖稱其已緊急聯絡家人以墊付保證金，亦積極聯絡告
    訴人陳榮貴，如果獲得交保一定會在111年8月25日前將錢還
    給陳榮貴，並提供有利的證據以供調查云云，然被告所指前
    揭事由，與其是否有逃亡之虞或反覆實施同一犯罪之虞之羈
    押原因及必要性無關。且被告於另案入監執行（110年12月3
    0日）前，已有多次機會可與告訴人商談和解，惟據告訴人
    稱：被告並未積極處理，甚至拒接電話等語（見原審卷第37
    頁），自難認被告有妥善處理誠意；又被告曾供稱其手機內
    存有本案有利之對話事證，惟經原審當庭命其查找，並無所
    獲之情（見原審卷第138頁），則被告以上開理由請求具保
    ，自無理由。
六、綜上，原審以被告犯罪嫌疑重大，且有事實足認其有逃亡，
    且有反覆實施同一犯罪之虞，復有羈押之必要，而裁定羈押
    被告，本院經核並無不合，被告以上開理由提起抗告指摘原
    裁定不當，請求予以撤銷，逕命具保責付之處分，為無理由
    ，應予駁回。
七、據上論結，應依刑事訴訟法第412 條，裁定如主文。
中　　華　　民　　國　　111 　年　　8 　　月　　3 　　日
                  刑事第七庭    審判長法　官  吳勇輝
                                      法　官  吳錦佳
                                      法　官  黃國永
以上正本證明與原本無異。
不得再抗告。
　　　　　　　　　　　　　　　　　　　書記官  葉宥鈞
中　　華　　民　　國　　111 　年　　8 　　月　　3 　　日